# 请教陈版收回小股东股权是否需要考虑前期收购子公司少数股东权益时冲减的资本公积？

提问人：yingzi8108 时间：2014-04-16 17:23:09
2007 年收购子公司少数股东权益时，支付对价超过子公司净资产价值的差异，调整资本公积，集团合并报表的资本 2007 年期末数为-18 亿元， 2006 年末集团合并报表的资本公积为0.资本公积的变化额就是收购子公司少数股东权益时产出的。 2008 年，集团和其中小股东A签订股份转让协议，将A持有的集团公司1%股份全部收购。收购价以A公司 2007 年原始出资额1.8亿元（折合注册资本0.45万元）+2008年未分配利润中A公司持有集团比例对应利润额，转让协议中未提到负数的资本公积数。 请问陈版，转让定价是否合理？
负数资本公积怎么消化？转让定价有无法律依据？（集团公司为国有公司）

回答人：chenyiwei
根据国有资产管理的有关规定，应当对目标资产进行审计和评估，主要以评估值为基础确定交易价格。合并报表层面的资本公积负数完全是会计处理造成的结果，与转让定价的合理性没有必然联系。